臺灣臺北地方法院民事判決
111年度訴字第3283號
原      告  臺灣銀行股份有限公司

法定代理人  許志文  


訴訟代理人  吳瑞盈  
被      告  德可室內裝修設計有限公司




兼
法定代理人  趙冠逸  

被      告  趙冠瑋  

上列當事人間請求清償借款事件，本院於民國111年8月16日言詞
辯論終結，判決如下：
    主  文
一、被告德可室內裝修設計有限公司（下稱德可公司）、趙冠逸
    應連帶給付原告新臺幣（下同）222,200元，及如附表二㈠所
    示之利息及違約金。
二、被告應連帶給付原告2,011,871元，及如附表二㈡所示之利息
    及違約金。
三、訴訟費用由被告德可公司、趙冠逸連帶負擔10％，餘由被告
    連帶負擔。　　　　
    事實及理由
壹、程序方面：
一、按當事人得以合意定第一審管轄法院，但以關於由一定法律
    關係而生之訴訟為限；前項合意，應以文書證之，民事訴訟
    法第24條定有明文。查，兩造約定以本院為第一審管轄法院
    ，有原告提出之放款借據（定期方式專用）中一般條款第23
    條、放款借據（活期方式專用）中一般條款第24條、放款借
    據（政策性貸款專用）中一般條款第23條可稽，故本院自有
    管轄權。　　
二、按訴狀送達後，原告不得將原訴變更或追加他訴，但擴張或
    減縮應受判決事項之聲明者，不在此限，民事訴訟法第255
    條第1項第3款定有明文。本件原告起訴時訴之聲明主張：㈠
    被告德可公司、趙冠逸應連帶給付原告222,200元及如附表
    一㈠所示之利息及違約金。㈡被告應連帶給付原告2,011,871
    元及如附表一㈡所示之利息及違約金。嗣將訴之聲明變更如
    主文第1項、第2項所示，依前揭說明，屬擴張應受判決事項
    之聲明，自應准許，合先敘明。　　　　
貳、實體方面：
一、原告主張：　　
　㈠被告德可公司邀同被告趙冠逸為連帶保證人向原告借款，雙
    方於民國109年4月29日簽訂放款借據（定期方式專用），約
    定借款額度為50萬元，借用期限3年，自109年4 月29日起至
    112年4月29日止，自撥款後分36期，每一個月為一期，依年
    金法按月於每月29日攤還本息，前2年按原告2年期定期儲蓄
    存款（一般）機動利率加0.985％機動計算，第3 年起按本行
    2年期定期儲蓄存款（一般）機動利率加1.285％機動計息。
    並於原告2年期定期儲蓄存款（一般）機動利率調整時，自
    調整日起，按調整後之2年期定期儲蓄存款（一般）機動利
    率加上開個別加碼年率計算。倘不依期還本或付息時，除就
    遲延還本部分，自遲延時起按應繳款日之借款利率計付遲延
    利息外，並就遲延還本付息部分，本金自到期日起，利息自
    應付息日起，照應還款額，逾期6個月（含）以內者，按應
    繳款日之借款利率10％，逾期6個月以上者，就超過6個月之
    部分，按應繳款日之借款利率20％計付違約金。如借款視為
    全部到期並經轉列催收款項，自轉列催收款項之日起，上開
    所定本金遲延利息，其利率改按轉列催收款項日之約定利率
    加年率1％固定計算，上開所定本金違約金及利息違約金，其
    利率改按上開遲延利率10％（逾期6個月內部分）或上開遲延
    利率20％（逾期6個月以上之超過6個月部分）固定計算（以
    上即原告請求附表二㈠之借款）。
　㈡被告德可公司邀同被告趙冠逸、趙冠瑋為連帶保證人向原告借款，雙方於109年7月29日簽訂放款借據（活期方式專用），約定借款額度為200萬元，循環動用期間自109年7 月29日起至110年7月29日止，在循環動用期限內憑「撥款通知書」得向原告申請分次循環動用，每筆借款之借用期限最長不得超過180天，且應在上開天數內還清本息，動用後應按月於每月29日付息一次，利息按原告2年期定期儲蓄存款（一般）機動利率加個別加碼年率1.555 ％訂定，並於原告2年期定期儲蓄存款（一般）機動利率調整時，自調整日起，按調整後之2年期定期儲蓄存款（一般）機動利率加上開個別加碼年率計算。倘不依期還本或付息時，除就遲延還本部分，自遲延時起按應繳款日之借款利率計付遲延利息外，並就遲延還本付息部分，本金自到期日起，利息自應付息日起，照應還款額，逾期6個月（含）以內者，按應繳款日之借款利率10％，逾期6個月以上者，就超過6個月之部分，按應繳款日之借款利率20％計付違約金。如借款視為全部到期並經轉列催收款項，自轉列催收款項之日起，上開所定本金遲延利息，其利率改按轉列催收款項日之約定利率加年率1％固定計算，上開所定本金違約金及利息違約金，其利率改按上開遲延利率10％（逾期6個月內部分）或上開遲延利率20％（逾期6 個月以上之超過6個月部分）固定計算。被告德可公司於110年間動撥3次，嗣因財務困難，於110年7月20日偕同被告趙冠逸、趙冠瑋與原告簽訂申請書（受嚴重特殊傳染性肺炎疫情影響企業申請貸款本金/還款期限展延專用），約定借款餘欠本金展延12個月（即展延上述3筆借款期限至111 年7月23日、111年8 月25日及111年10月1日止），展延期限內仍依原借據約定繳息，展延期限屆滿時，依原借據約定之償還方式，於本借據剩餘年限內分期償還本借據餘欠本金及利息（以上即原告請求附表二㈡編號1之借款）。　
  ㈢被告德可公司邀同被告趙冠逸、趙冠瑋為連帶保證人向原告
    借款，雙方於109年7月29日簽訂放款借據（政策性貸款專用
    ），約定借款額度為30萬元，借用期限3年，自109年7 月29
    日起至112年7月29日止，自撥款後本金分36期，109年8月29
    日為第一期，嗣後每滿一個月為一期，按期平均攤還，利息
    按原告訂約日中華郵政股份有限公司郵政儲金2年期定期儲
    蓄存款機動利率加計加碼年率1.37％訂定，並於上開郵政儲
    金定儲機動利率調整時，自調整日起，按調整後之郵政儲金
    定儲機動利率加上開加碼年率計算。倘不依期還本或付息時
    ，除就遲延還本部分，自遲延時起按應繳款日之借款利率計
    付遲延利息外，並就遲延還本付息部分，本金自到期日起，
    利息自應付息日起，照應還款額，逾期6個月（含）以內者
    ，按應繳款日之借款利率10％，逾期6個月以上者，就超過6
    個月之部分，按應繳款日之借款利率20％計付違約金。如借
    款視為全部到期並經轉列催收款項，自轉列催收款項之日起
    ，上開所定本金遲延利息，其利率改按轉列催收款項日之約
    定利率加年率1％固定計算，上開所定本金違約金及利息違約
    金，其利率改按上開遲延利率10％（逾期6個月內部分）或上
    開遲延利率20％（逾期6個月以上之超過6個月部分）固定計
    算。嗣被告德可公司因財務困難，於110年7月20日偕同被告
    趙冠逸、趙冠瑋與原告簽訂申請書（受嚴重特殊傳染性肺炎
    疫情影響事業申請貸款本金或(及)還款期限展延/利息減免
    專用），約定借款餘欠本金展延12個月（即至111年7月29日
    止），且原借據到期日展延至113年7月29日止，本金展延期
    限內仍依原借據約定繳息，本金展延期限屆滿時，依原借據
    約定之償還方式，於本借據剩餘年限內分期償還本借據餘欠
    本金及利息（以上即原告請求附表二㈡編號2之借款）。　
  ㈣詎被告德可公司對附表二㈠、附表二㈡編號1、編號2中債權本
    金187,500元之借款部分，僅清償至110年12月29日止之應付
    本息，對附表二㈡編號2中債權本金20,826元之借款部分，僅
    清償至111年2月28日止之應付本息（以原告銀行一般作業方
    式，計首不計尾），依放款借據（定期方式專用）中一般條
    款第11條、放款借據（活期方式專用）中一般條款第12條、
    放款借據（政策性貸款專用）中一般條款第11條約定，原告
    自得對被告德可公司主張債務全部到期。原告業於111年6月
    10日將欠款轉列催收款項，經原告依放款借據（活期方式專
    用）中一般條款第13條約定，以被告德可公司寄存於原告之
    存款，充抵附表二㈡編號1之借款其中本金合計173,455元及
    自110 年12月29日至111年1 月28日之利息4,029元（至111
    年6 月9 日止該筆借款之利息、違約金之計息本金均為抵銷
    前之逾期本金1,977,000元）後，被告德可公司尚欠如附表
    二㈠、㈡所示之本金、利息及違約金未清償。又被告趙冠逸為
    附表二㈠借款之連帶保證人，被告趙冠逸、趙冠瑋為附表二㈡
    借款之連帶保證人，均亦應負連帶清償責任。為此，爰依消
    費借貸及連帶保證之法律關係，提起本件訴訟，並聲明：如
    主文第1項、第2項所示。
二、被告答辯：確實有積欠原告款項等語。
三、經查，原告主張之事實，業據提出與其所述相符之放款借據
    （定期方式專用）、放款借據（活期方式專用）、放款借據
    （政策性貸款專用）、申請書（受嚴重特殊傳染性肺炎疫情
    影響企業申請貸款本金/還款期限展延專用）、申請書（受
    嚴重特殊傳染性肺炎疫情影響事業申請貸款本金或(及)還款
    期限展延/利息減免專用）、終止契約通知書及中華郵政掛
    號郵件收件回執、放款明細登錄卡、新臺幣存（放）款牌告
    利率查詢、債權計算書、催收/呆帳查詢單等件為證，復為
    被告所不爭執，則堪信原告之主張為真實。
四、從而，原告依消費借貸及連帶保證之法律關係，請求被告德
    可公司、趙冠逸連帶給付如主文第1項所示之款項，及請求
    被告連帶給付如主文第2項所示之款項，均為有理由，應予
    准許。　　　　　　　
五、本件原告起訴為有理由，爰判決如主文所示。
中　　華　　民　　國　　111 　年　　8 　　月　　19　　日
                  民事第七庭    法　官　黃愛真
以上正本係照原本作成。　　　　　　　　　
如對本判決上訴，須於判決送達後20日內向本院提出上訴狀。如
委任律師提起上訴者，應一併繳納上訴審裁判費。
中　　華　　民　　國　　111 　年　　8 　　月　　19　　日
                                書記官  王曉雁
附表一：
附表二：